【裁判字號】    88,易緝,332
【裁判日期】    890105
【裁判案由】    動產擔保交易法
【裁判全文】
臺灣臺北地方法院刑事判決                        八十八年度易緝字第三三二號
    公  訴  人  臺灣臺北地方法院檢察署檢察官
    被      告  乙○○
右列被告因動產擔保交易法案件，經檢察官提起公訴（八十七年度偵字第二五七八五
號），本院判決如左：
    主  文
乙○○動產擔保交易之債務人，意圖不法之利益，將標的物遷移，致生損害於債權人
，處拘役參拾日，如易科罰金以參佰元折算壹日。
        事  實
一、乙○○於民國八十七年五月七日，以動產擔保交易附條件買賣之方式，向丙○○
    ○股份有限公司 (下稱誠隆公司）購買汽車一輛，為動產擔保交易之債務人。約
    定總價金新台幣 (下同）六十萬零六百六十元，分三十六期給付，每月一期，頭
    期款二萬元，餘每期付款一萬六千六百八十五元，標的物存放地點為台北市○○
    路二五一巷七弄四號四樓，在價金未付清之前，標的物所有權仍屬於出賣人所有
    ，買受人僅得依約占有使用，不得任意遷移出賣或為其他處分等。乃乙○○在取
    得標的物之後，僅付款至八十七年九月，即未再付款，並意圖為自己不法之利益
    ，於八十七年十月間，將該標的物遷移逃匿不知去向，致誠隆公司追索無著受有
    損害。
二、案經誠隆公司訴由臺灣臺北地方法院檢察署檢察官偵查起訴。
        理  由
一、訊據被告乙○○矢口否認有違反動產擔保交易法之犯行，辯稱：當時係因身體狀
    況不適，始無法清償款項，伊當時有連絡告訴人領回該車抵債，然而告訴人卻不
    領回等語置辯。惟查，被告雖有向告訴人稱身體不好，暫時無法營業，繳不起錢
    ，惟當告訴人請求被告還車時，被告並未還車，且其後即失去聯絡，車子亦遷移
    不明直到過完農曆年後，才由告訴人委託他人於士林區找到車子並牽回等情，業
    據證人即當時之告訴人之承辦人甲○○到庭結證明確，再參諸被告對於該車遷移
    前並未告知告訴人，以及該車確係由告訴人委託他人於士林區尋回之事實亦不否
    認等情，堪信告訴人之指訴非虛。又衡諸常情，一般在債務人已無能力清償欠款
    ，而要求債權人取回物品供作擔保或抵債用時，債權人尚求之不得，焉有拒絕之
    理，是被告所辯當時有連絡告訴人領回該車抵債云云，顯屬卸責之詞，要難採信
    。
二、核被告所為係犯動產擔保交易法第三十八條之罪。爰審酌被告犯罪之動機、目的
    、手段、且標的物業已尋回，被害人所生危害不大，及其於犯罪後尚未全然坦承
    犯行等一切情狀，量處如主文所示之刑，並諭知易科罰金之折算標準。
據上論斷，應依刑事訴訟法第二百九十九條第一項前段、動產擔保交易法第三十八條
、刑法第十一條前段、第四十一條、罰金罰鍰提高標準條例第一條前段、第二條判決
如主文。
本案經檢察官姜貴昌到庭執行職務
中      華      民      國    八十九    年      一      月      五      日
                                      臺灣臺北地方法院刑事第八庭
                                          法  官  朱  漢  賓
右正本證明與原本無異。
如不服本判決，應於判決送達後十日內，向本院提出上訴狀。
                                          書記官  黃  瑞  芬
中      華      民      國    八十九    年      一      月     十一     日
附錄本案論罪科刑法條全文
動產擔保交易法第三十八條
動產擔保交易之債務人，意圖不法之利益，將標的物遷移、出賣、出質、移轉、抵押
或為其他處分，致生損害於債權人者，處三年以下有期徒刑、拘役或科或併科六千元
以下之罰金。


司法院資訊處製作；財團法人民間司法改革基金會備份。
